【裁判字號】    97,上訴,117
【裁判日期】    970730
【裁判案由】    違反毒品危害防制條例
【裁判全文】
臺灣高等法院花蓮分院刑事判決         97年度上訴字第117號
上  訴  人
即  被  告  甲○○
                    （現另案於臺灣花蓮監獄執行中）
指定辯護人  徐韻晴律師
上  訴  人
即  被  告  丙○○
                    （現另案於臺灣花蓮監獄執行中）
選任辯護人  曾泰源律師
上列上訴人因違反毒品危害防制條例案件，不服臺灣花蓮地方法
院96年度訴字第295號中華民國97年3月28日第一審判決（起訴案
號：臺灣花蓮地方法院檢察署96年度偵字第2416號、96年度毒偵
字第407號、第409號；追加起訴案號：臺灣花蓮地方法院檢察署
96年度蒞字第2206號〈丙○○部分〉），提起上訴，本院判決如
下：
    主  文
原判決關於認定甲○○販賣第一級及第二級毒品、丙○○販賣第
二級毒品有罪部分均撤銷。
丙○○販賣第二級毒品，處有期徒刑年捌月，扣案之華碩廠牌
行動電話壹支（含SIM卡，門號為0000000000）沒收，未扣案之
販賣毒品所得新臺幣壹仟元沒收，如全部或一部不能沒收時，以
其財產抵償之。
甲○○共同販賣第二級毒品，累犯，處有期徒刑柒年陸月，扣案
之SAMSUNG廠牌行動電話壹支（含SIM卡，門號為0000000000）沒
 收，未扣案之共同販賣毒品所得新臺幣貳仟元與共同正犯乙○○連帶沒收，如全部或一部不能沒收時，以其財產連帶抵償之；
又共同販賣第貳級毒品，累犯，處有期徒刑捌年，扣案之上開電
話壹支（含SIM卡壹張，門號為0000000000）沒收，未扣案之共
同販賣毒品所得新臺幣伍仟元與共同正犯乙○○連帶沒收之，如
全部或一部不能沒收時，以其財產連帶抵償之。應執行有期徒刑
拾年，扣案之SAMSUNG廠牌行動電話壹支（含SIM卡，門號為0000
000000）沒收，未扣案之共同販賣毒品所得合計新臺幣柒仟元與
共同正犯乙○○連帶沒收，如全部或一部不能沒收時，以其財產
連帶抵償之。
甲○○被訴於96年5月12日18時21分許共同販賣第一級毒品予不
詳姓名之人部分無罪。
    事  實
一、丙○○於民國96年間因施用第二級毒品罪，經臺灣臺東地方
    法院以96年度東簡字第286號判決處有期徒刑4月，如易科罰
    金以新臺幣1000元折算1日確定（現執行中）。詎丙○○竟
    另基於意圖營利販賣第二級毒品安非他命之犯意，於96年4
    月14日晚間21時56分49秒，因游秉恆以門號0000000000號行
    動電話撥打丙○○所有門號0000000000號行動電話欲向丙○○購買第二級毒品安非他命，雙方於電話中談妥丙○○將1
    包量約0.3公克之安非他命以新臺幣（下同）1千元之代價販
    賣予游秉恆後，二人隨而相約在花蓮市○○街之帝君廟附近
    ，丙○○即交付上開1包量約0.3公克，價值1000元之第二級
    毒品安非他命予游秉恆，並收取販賣所得之1千元得手。嗣
    因警依臺灣花蓮地方法院檢察署檢察官所核發通訊監察書監
    察甲○○電話時，循線查得，且並經丙○○於被訴與甲○○
    共同販賣其餘第一、二級毒品之犯行（此部分業經原審判決
    無罪確定），移送原審審理時，在原審96年11月1日準備程
    序中自承上開犯行，而再經臺灣花蓮地方法院檢察署於96年
    11月15日以96年度蒞字第2206號追加起訴。
二、甲○○前曾於民國90年間因施用第一、二級毒品案件，經臺
    灣花蓮地方法院以90年度花簡字第197號各判處有期徒刑6月
    、5月，應執行有期徒刑10月，並於90年9月17日確定，甫於
    95年11月28日縮刑期滿執行完畢，猶不知悔改，復與乙○○
    （乙○○涉嫌販賣毒品部分，經本院以96年上訴字第355號
    就第一級毒品判決無罪，第二級毒品部分判處有期徒刑7 年
    6月在案）基於意圖營利販賣第二級毒品安非他命之各犯意
    聯絡，先於96年5月11日某時（起訴書誤載為96年5月12日）
    ，以0000000000號行動電話指示乙○○在不詳地點，將價值
    2000元之第二級毒品安非他命販賣予劉念祥；又於同年5月
    12日16時54分許，先以上開行動電話與劉念祥接洽毒品安非
    他命交易之事宜後，再以電話指示乙○○將第二級毒品安非
    他命約2公克以6千元價格，送至劉念祥位於花蓮縣吉安鄉之
    住處，而販賣予劉念祥，但因為劉念祥身上現金不足，只交
    付5千元予乙○○，甲○○因之與乙○○共同獲取5千元之販
    毒所得。
三、嗣於96年5月15日20時許，為警在花蓮市○○街182號4樓401
    室當場查獲，並扣得甲○○所有供販賣毒品所用之SAMSUNG
    廠牌行動電話1支（含SIM卡，門號為0000000000），及丙○○所有供販賣第二級毒品所用之華碩廠牌行動電話1支（含
    SIM卡，門號為0000000000），及與販賣無關之毒品安非他
    命1小包（毛重約0.9公克）、供施安非他命所用之吸食器1
    組、勾子1支及其餘行動電話2支。
四、案經花蓮縣警察局移送臺灣花蓮地方法院檢察署檢察官偵查
    起訴及追加起訴（丙○○部分）。
    理  由
壹、證據能力方面：
一、按被告以外之人於審判外之言詞或書面陳述，除法律有規定
    者外，不得作為證據。又被告以外之人於審判外之陳述，經
    當事人於審判程序同意作為證據，法院審酌該言詞陳述或書
    面陳述作成時之情況，認為適當者，亦得為證據。當事人、
    代理人或辯護人於法院調查證據時，知有第159條第1項不得
    為證據之情形，而未於言詞辯論終結前聲明異議者，視為有
    前項之同意，刑事訴訟法第159條第1項及第159條之5分別定
    有明文。查本件檢察官所提出與上列事實有關之證據方法（
    即證人乙○○之證述、扣案證物、通訊監察及其譯文）之證
    據能力，除證人乙○○警詢筆錄外，就其餘證據之證據能力
    ，被告甲○○、丙○○及其辯護人於本院準備程序中均表示
    同意作為證據，且迄於本院言詞辯論終結前亦未聲明異議。
    則本院審酌扣案證物非屬傳聞，本無傳聞法則之適用，而通
    訊監察係依臺灣花蓮地方法院檢察署檢察官核發之通訊監察
    書所為，有該通訊監察書在卷可按（警C1卷第110頁），乃
    係實施刑事訴訟法之公務員依法定程序所取得之證據，並無
    違法取證之瑕疵，從而足認扣案證物、通訊監察及其譯文，
    均應有證據能力。
二、次按被告以外之人於檢察事務官、司法警察官或司法警察調
    查中所為之陳述，與審判中不符時，其先前之陳述具有較可
    信之特別情況，且為證明犯罪事實存否所必要者，得為證據
    ，刑事訴訟法第159條之2定有明文。又此條所謂之較可信之
    特別情況，包括：證人於本案是否具有利害關係，是否採用
    一問一答方式詢問，以及證人於犯罪發生後不久，其對犯罪
    之狀況記憶猶新，比在時間上相隔較久之審判庭所為之證述
    為可靠，亦即在檢察事務官、司法警察官或司法警察調查中
    所為之陳述，比在法庭上之證述更有條理、清楚，更符合客
    觀情況等；又所謂較可信之特別情況，非完全必須以外部附
    帶情況為判斷標準，亦得以根據該供述內容本身作為推知外
    部情況之參考資料（參見石井一正著，日本實用刑事證據法
    ＜中譯本＞第129頁、第130頁、第133頁；土本武司著，日
    本刑事訴訟法要義＜中譯本＞第362頁）。查證人乙○○於
    警詢中就涉及被告甲○○犯罪事實所為陳述，依刑事訴訟法
    第159條第1項之規定，固屬傳聞證據。然證人乙○○於本院
    審理中經合法具結，並由檢察官及被告辯護人行交互詰問且
    賦予被告甲○○對質詰問機會而為證述（詳本院卷第123頁
    至第127頁）。證人乙○○於本院審理時雖稱其警詢筆錄係
    因警察說不承認就不讓他出去，其係配合警察云云（本院卷
    第126頁），然觀諸證人乙○○於檢察官偵查時即否認警詢
    中之供述，而經檢察官質以為何警詢中稱有幫甲○○送貨時
    ，亦僅謂：當時警察說甲○○說我曾經幫他送貨，且當時我
    剛受傷神智不清，所以就這樣說了云云（詳96年度偵字第
    2416 號偵查卷〈下簡稱偵卷一〉第143頁），顯見乙○○於
    偵查中並未主張有受警察恐嚇脅迫之事，則其於本院審理中
    忽稱係遭警察恐嚇脅迫云云，自難採信。再參諸其警詢所為
    陳述，係採一問一答方式，並經警提示通訊監察各通電話通
    聯供其辨識後，其始據以回答（偵卷一第76頁至第103頁）
    ，更徵其並無受強暴、脅迫、利誘、詐欺、疲勞訊問、違法
    羈押或其他不正之方法，且係出於其自由意志而為陳述；復
    且乙○○警詢中所為供述於其本身亦構成犯罪，但其於本院
    另案96年度上訴字第355號審理時仍於準備程序中仍坦承其
    事（詳本院上開刑事影本卷第8、9頁）。而其所供述之內容
    ，亦核與卷附通訊監察譯文中有關其與被告甲○○、被告甲○○與持用行動電話門號0000000000者之對話內容大致相符
    （詳如後述），足見證人乙○○於警詢中所言，依上說明，
    顯具有較可信之特別情況，且為證明犯罪事實存否所必要者
    ，自得為證據。被告甲○○之辯護人爭執上開供述筆錄無證
    據能力云云，尚非可採。
貳、實體方面：
甲、有罪部分：
一、認定犯罪事實所憑之證據及理由：
(一)訊據被告丙○○就於上開時地意圖營利販賣第一級毒品安非
    他命予游秉恆之犯行，迭於警詢、原審及本院審理時供承不
    諱（警Ｃ1卷第45、46頁、原審卷一第150頁、第167頁、第
    168 頁、本院卷第132頁），並有卷附96年4月14日21時56分
    49秒許丙○○所有0000000000號行動電話與游秉恆之000000
    0000號行動電話之通訊監察譯文，其內略載：「游：要的話
    1包而已，．…，游：二種都要啊，賴：就一人1千就對了，
    游：另外一種是4千，加2千啊，賴：我懂你意思，你等一下
    拿到錢就直接過來」等語可資佐證（警Ｃ１卷第82、83頁）
    ，且亦有被告丙○○用以連絡販賣第二級毒品予游秉恆所用
    之華碩廠牌行動電話1支（含SIM卡，門號為0000000000）扣
    案可佐，且被告丙○○亦自承該電話係其所有（本院卷第13
    0頁）。足見被告丙○○之自白與事實相符，堪以採認。且
    販賣第二級毒品，其法定刑為7年以上有期徒刑或無期徒刑
    ，罪責不謂不重，若非有所牟利，被告丙○○何願甘冒重責
    而販賣，是被告丙○○有營利之意圖洵足是認。被告丙○○
    此部分犯行，事證明確，堪以認定。
(二)訊據被告甲○○固不否認有於上開時間與劉念祥通話之事實
    ，惟否認有何販賣安非他命之犯行，於原審辯稱：由96年5
    月12日11時50分許，伊與劉念祥之對話內容可知，當時係阿
    弟仔（乙○○）與劉念祥交易毒品，完全與伊無關；至96年
    5月12日16時54分許，伊與劉念祥之對話內容係劉念祥向伊
    詢問其以往購買毒品之價格行情，伊僅回覆行情經驗，並無
    交易事實云云，於本院則辯稱：96年5月12日16時54分許之
    電話，係乙○○打電話問伊劉念祥有欠1千元是否可以，並
    非伊指示乙○○，伊以為乙○○與劉念祥較不熟，所以要問
    伊劉念祥信用如何，因劉念祥與伊是20多年好友，伊說可以
    ，如劉念祥不還，1千元可以找伊要，之後乙○○又打電話
    給伊說因劉念祥要欠1千元，所以未交易云云。惟查：
  (一)證人乙○○於警詢時已明確供承：伊綽號為「阿弟仔」，但
    並不是甲○○之的下線，是甲○○與對方談好了毒品交易價
    錢及量，才叫伊替他送貨，伊只是替他送東西給他交代的人
    ，伊與甲○○之間並沒有直接交易，伊所要的毒品都是他給
    的等語，且在其所被訴與甲○○共同販賣毒品案件，就96
    年5月12日販賣第二級毒品予劉念祥乙節，於本院另案96年
    度上訴字第355號準備程序時仍坦承稱：承認幫忙甲○○送
    安非他命予劉念祥，但沒有從中牟利，係甲○○叫伊送的，
    當時係送2公克安非他命，價值6千元，係甲○○打電話給伊
    請伊幫忙送給劉念祥，要伊收錢，伊知道所送的係安非他命
    ，伊將安非他命送至劉念祥住所，並將錢收回交給甲○○等
    語甚詳（詳外放之本院95年度上訴字第355號刑事卷影本卷
    第7、8頁），且於本院審判期日亦具結證稱確有上開陳述無
    訛（本院卷第127頁），復核與其分別於96年4月20日16時44
    分許、同年5月12日15時44分許、同年5月12日17時27分許、
    同年5月12日17時41分許、同年5月12日17時55分許、同年5
    月12日18時4分許、同年5月12日18時23分許及同年5月12日
    18 時24分許，和被告甲○○間之對話內容中先後談及「（
    甲○○稱）拿軟的喔」、「（乙○○稱）我不知道，他說叫
    我找你之後他會找你」、「（甲○○稱）那你跟他說我算他
    8萬5 ，我5000也不賺了啦」、「（乙○○稱）我有收3000
    軟的喔」、「（乙○○稱）劉念祥有拿2000」、「（甲○○
    稱）我知道」、「（乙○○稱）阿哥，我已經拿到了你有說
    硬的要給他」、「（甲○○稱）我不是交代你先拿硬的給他
    嗎？」、「（甲○○稱）哪個阿祥」、「（乙○○稱）劉念
    祥」、「（甲○○稱）他要多少，你要拿多少給他？」、「
    （乙○○稱）要1個4000，他說你知道我要的量」、「（甲○○稱）那你給他3500」、「（乙○○稱）好，就照你的意
    思」、「（甲○○稱）阿弟阿」、「（乙○○稱）是」、「
    （甲○○稱）軟的3000送到‧‧‧，電話忘了再打給你」、
    「（甲○○稱）喂，你問他在哪裡，要軟軟的麻薯3000，電
    話000000 0000」等語中所顯示被告甲○○一再指示證人乙○○交付所共同販賣毒品予他人之情節大致相當（分別參見
    偵卷一第20 5頁、第215頁至第216頁）；且被告甲○○於96
    年5月12日11時50分許、同年5月12日16時54分許，以所有00
    00000000號行動電話與劉念祥所有0000000000號、00000000
    00號行動電話，有以下2段通聯之對話內容：「甲○○：喂
    ，昨天阿弟有拿男的還是女的給你。劉念祥：有拿男的，他
    說欠錢先拿2000。甲○○：你拿女的嗎？劉念祥：不是女的
    ，是男的2000」、「甲○○：喂。劉念祥：你在哪，我要找
    你。甲○○：我男的、女的都帶要25萬ㄋ。劉念祥：我要
    5000，你叫人送過來。甲○○：現金喔，對啊現金，男的還
    是女的？劉念祥：男的，要快一點，拿到公司。甲○○：好
    。劉念祥：要多拿一些喔。」。另於96年5月12日17時55分
    34秒及18時4分20秒被告甲○○0000000000與乙○○0000000
    000號行動電話亦有如下之對話：「甲○○：喂。乙○○：
    老哥，我剛才送2克給祥哥，他說要給6000欠1000，可以嗎
    ？甲○○：哪個祥哥？乙○○：劉念祥他說先給6000欠1000
    可以嗎？他現在在我旁邊。甲○○：好，可以阿。」、「甲○○：喂。乙○○：阿哥已經好了已經交給他了，劉念祥給
    6000欠1000。甲○○：好，你做多少，有拿用得出費嗎？乙○○：錢收到了那其他的給，錢已經給阿祥了，他有給一些
    硬的給我用，他拿給車馬用費1000。甲○○：你什麼時候上
    來？乙○○：我等一下就開車到高雄了。甲○○：你和誰？
    乙○○：我和小帥，女朋友等。」等情，亦有通訊監察譯文
    各1份附卷可按（參見偵卷一第213頁、第215頁及第216頁）
    ；再參以被告甲○○並未否認上開2段對話內容確係其與劉
    念祥所為，而其中第一段對話可顯示劉念祥與證人乙○○進
    行毒品交易之事實，且一般毒品交易常以「女的」、「男的
    」暗語分別形容毒品「海洛因」、「安非他命」，亦為本院
    辦理毒品案件時職務上所知悉之事項，由是可知，被告甲○○確於96年5月11日（即上開對話之前1天）某時，指示乙○○在不詳地點，共同販賣價值2000元之第二級毒品安非他命
    予劉念祥，以及另於95年5月12日16時54分許後之某時，指
    示乙○○在不詳地點，共同販賣價值6000元之第二級毒品安
    非他命予劉念祥，且因劉念祥積欠1000元，而僅取得5000元
    之販毒所得等犯行堪無置疑。
  (二)至證人乙○○於本院審理時固翻前詞改稱未交付毒品予劉念
    祥，打電話予被告甲○○之目的是要問他有無朋友云云。然
    姑不論證人乙○○上揭翻異之詞與上揭通訊監察譯文之對話
    內容明顯歧異，況且本院以96年度上訴字第355號審理乙○○被訴販賣毒品乙案，於該案審判期日乙○○即已翻異前詞
    而否認有販賣或幫忙甲○○送安非他命之事，有該案判決書
    乙份附卷可參，顯見乙○○已有圖免罪責之意，是自難認期
    乙○○於本院作證時能如實供述，故其於本院所為證述容係
    為脫免己身罪責之詞，無從為被告甲○○有利之證明。
  (三)另證人劉念祥於原審審理中雖證稱只與被告甲○○一起施用
    過安非他命，並沒有向被告甲○○買過安非他命，不知道「
    阿弟仔」的名字，對上揭通訊監察譯文之內容沒有記憶云云
    （原審卷第118頁至第122頁）。但觀諸上開通訊監察譯文其
    內容甚為明確，證人劉念祥稱不復記憶，已令人難以相信；
    況經原審受命法官詰以「與甲○○之二通電話內容中提及男
    的2千、5千是何意時」？，證人劉念祥竟答稱：不曉得，我
    跟甲○○談錢，他就講男的是第二級毒品安非他命，女的是
    第一級毒品海洛因，他的意思是不要講借錢的事云云（原審
    卷第121頁），此顯有悖常理，蓋被告甲○○若不欲談及借
    錢之事，當可以其他日常生活之事迴避，何以竟談論可能涉
    及犯罪之毒品之事？由此，足見劉念祥之證詞有所保留，所
    證述者與事實不符，應純係迴護被告之詞，亦不足為被告甲○○有利之證明。
  (四)再者，被告甲○○指示乙○○交付安非他命並當場收取金錢
    ，乃屬於典型的買賣行為，更且被告甲○○與乙○○通話中
    ，一再談論安非他命的數量以及金額等，甚至談到要如何扣
    除車馬費用等等，則被告甲○○若無營利之意圖，豈有必要
    討論成本計算之事。由此足認被告甲○○販賣第二級毒品有
    營利之意圖至明。
  (五)此外，復有經警查得之被告甲○○供販賣毒品聯絡時使用之
    SAMSUNG牌行動電話1支（含門號SIM卡0000000000）扣案可
    資佐證，而被告甲○○亦自承上開行動電話係其所有（本院
    卷第129頁），是被告甲○○上開所辯，無非係卸責之詞，
    不足採信，被告甲○○此部分二次販賣毒品安非他命之犯行
    ，事證明確，亦堪認定。
二、論罪及刑之酌減加重之理由：
(一)被告丙○○部分：
  (1)核被告丙○○所為，係犯毒品危害防制條例第4條第2項之販
    賣第二級毒品罪。
  (2)次按犯罪之情狀顯可憫恕者，認科以罪低度刑仍嫌過重者，
    得酌量減輕其刑，刑法第59條定有明文。查，被告丙○○販
    賣第二級毒品罪之法定刑為7年以上有期徒刑或刑無期徒刑
    ，然被告丙○○販賣安非他命僅一次，其金額非鉅，獲取之
    利益尚屬微薄，且係游秉恆與之連繫始起意營利販賣，對社
    會危害性較低，復被告丙○○此部分犯行，原未據檢察官起
    訴，係於原審準備程序中，被告丙○○自行坦承（惟於警詢
    時因警依通訊監察中得知，而就此犯行曾訊問被告丙○○）
    始經檢察官追加起訴，足認被告丙○○已有悔改之意，並參
    諸被告丙○○於本件犯行時尚未滿20歲，因年輕識淺而罹重
    刑，本院認對被告丙○○處以上開法定最低度之刑猶嫌過重
    ，在客觀上足以引起一般同情，足堪憫恕，爰依前開之規定
    ，酌減輕其刑。
(二)被告甲○○部分：
  (1)核被告甲○○二次販賣第二級毒品安非他命所為，均係犯毒
    品危害防制條例第4條第2項之販賣第二級毒品罪。且與乙○○間有犯意聯絡及行為分擔，為共同正犯。又被告甲○○先
    後2次販賣毒品安非他命之行為，犯意各別，應分論併罰。
  (2)又被告甲○○前曾於90年間因施用第一、二級毒品案件，
    經臺灣花蓮地方法院以90年度花簡字第197號各判處有期徒
    刑6月、5月，應執行有期徒刑10月，並於90年9月17日確定
    ，甫於95年11月28日縮刑期滿執行完畢，有臺灣高等法院被
    告前案紀錄表1份在卷可按，其於5年以內故意再犯本件有期
    徒刑以上之二罪，均為累犯，除法定本刑無期徒刑依刑法第
    65條第1項規定不得加重外，餘法定本刑均各依刑法第47條
    第1項規定加重其刑。
三、撤銷改判之理由：
(一)原審就被告二人販賣第二級毒品安非他命予以論罪科刑，固
    非無見，惟查：(1)被告丙○○有情堪憫恕之情狀，得依刑法
    第59條酌減其刑，原審漏未斟酌於此，尚有未洽；(2)按販賣
    毒品，行為人須有營利之意圖始克相當，原審於事實欄既未
    認定被告二人有營利之意圖，於理由內復未說明被告二人意
    圖營利所憑之證據，自欠允當；(3)次按共同正犯犯罪所得之
    財物為現金時，因共同正犯應就全部犯罪結果負其責任，而
    合併計算犯罪所得，且於全部或一部不能沒收時以其財產抵
    償之，但為避免執行時發生重複沒收、抵償之情形，故各共
    同正犯之間係採「連帶沒收主義」，於裁判時應諭知被告共
    同犯罪所得之財物應與其他共同正犯「連帶沒收之」（最高
    法院96年度台上字第5568號判決參酌），本件被告甲○○販
    賣第二級毒品之犯行既係與乙○○共同犯之，則渠二人共同
    販毒所得，依諸上開最高法院判決意旨，自應諭知被告甲○○與共同正犯乙○○連帶沒收之旨，茲原判決漏未於此諭知
    ，容有疏忽。從而，被告甲○○上訴意旨猶執陳詞否認有販
    賣第二級毒品之犯行，固為無理由，但原判決既有上揭瑕疵
    ，且被告丙○○上訴意旨請求依刑法第59條規定酌減其刑，
    亦非無據，是原判決就被告二人販賣第二級毒品部分，難以
    維持，本院自應予撤銷改判。
(二)查被告丙○○有事實欄一所載施用毒品而遭判刑執行之前科
    情形，有臺灣高等法院被告前案紀錄表在卷可按，爰審酌被
    告丙○○上開前科紀錄情形，本件販賣第二級毒品之金額及
    數量非鉅，且因年輕識淺始為本次犯行，事後復坦認犯行，
    顯有悔改之意，犯後態度良好；另被告甲○○前有多次麻醉
    藥品及毒品之前科紀錄，亦臺灣高等法院被告前案紀錄表在
    卷足參，已素行不佳，且不知以正常工作謀生，遠離毒品施
    用之誘惑，竟進而鋌而走險，從事販賣安非他命予他人施用
    之犯行，事後猶飾詞卸責，毫無悔意，犯後態度不佳等一切
    情狀，就被告丙○○、甲○○各量處如主文第2、3項所示之
    刑，並就被告甲○○部分定其應執行刑。
(三)至被告甲○○各共同販賣第二級毒品所得2000元及5000元，
    雖未扣案，仍應依毒品危害防制條例第19條第1項規定，併
    予宣告與共同正犯乙○○連帶沒收，如全部或一部不能沒收
    時，以其財產連帶抵償之。被告丙○○未據扣案之販賣第二
    級毒品所得1000元，亦依同條項規定宣告沒收，如全部或一
    部不能沒收時，以其財產抵償之。另扣案之行動電話2支（
    各為SAMSUNG及華碩廠牌，含SIM卡2張，門號各為000000000
    0、0000000000），分別係被告甲○○、丙○○所有供販毒
    所用之物，應依同條例第19條第1項規定宣告沒收。至扣案
    之第2級毒品安非他命1小包（毛重0.9公克），雖屬查獲之
    毒品，但無證據證明係供本件販賣第二級毒品所用者，另扣
    案之安非他命吸食器1組、勾子1支，則係被告甲○○所有供
    施用毒品安非他命所用之物，而扣案其餘行動電話2支，依
    卷內事證亦無從證明係被告2人所有供本件販賣第二級毒品
    所用之物，故均無於本件被告二人販賣第二級毒品罪中宣告
    沒收之餘地，附此敘明。
乙、無罪（販賣第一級毒品海洛因）部分：
一、公訴意旨另以：被告甲○○與乙○○基於販賣第一級毒品海
    洛因之犯意聯絡，於96年5月12日18時21分許，先由甲○○
    以行動電話0000000000與年籍身分不詳之男子（持用行動電
    話號碼0000000000者）接洽毒品海洛因交易之事宜後，再以
    上開行動電話指示乙○○於同日傍晚18、19時許，在花蓮縣
    瑞穗鄉資源回收廠一帶，將毒品海洛因約為0.5公克，以新
    臺幣（下同）3000元之代價，販賣予該年籍身分不詳之男子
    。因認被告甲○○涉犯有毒品危害防制條例第4條第1項之販
    賣第一級毒品罪嫌。
二、公訴人認被告甲○○涉有上開販賣第一級毒品海洛因之犯行
    ，無非以96年5月12日18時23分8秒、18時24分26秒被告甲○○與乙○○之通訊監察譯文及證人乙○○之供述資為論據。
    惟訊據被告甲○○堅詞否認有何販賣第一級毒品海洛因之犯
    行，辯稱：上開通訊譯文內之對話，是友人打電話予伊，向
    伊說有困難，能否幫忙解決，伊即要友人打電話給乙○○，
    伊係要乙○○打 電話予資源收回廠之男子云云。
三、經查：證人乙○○雖於警詢、及本院96年度上訴字第355號
    審理中供稱：有送海洛因給住在瑞穗之真實姓不詳姓名綽號
    男子（阿草）者，是甲○○叫我去送的，綽號阿草者住在瑞
    穗，他到花蓮，甲○○要我送0.5公克海洛因給他，並收取3
    千元等語（偵卷一第97、98頁及外放之本院上開刑事卷影本
    卷第8頁）。而被告甲○○與持用0000000000之不詳男子及
    證人乙○○，分別於96年5月12日18時21分許、同日18時23
    分許、同日18時24分、同日18時26分許及同日18時49分許之
    半小時內，持續有以下數段對話內容：「甲○○：喂。不詳
    男：你在哪？甲○○：南部，你在哪，要怎樣，要啥？不詳
    男：我在花蓮阿，我要拿軟的3000。甲○○：好，軟的30
    00，我有人在花蓮阿，你電話給我，花蓮的人我叫他送去給
    你。不詳男：幾號，還是你叫他。甲○○：好，我叫他打給
    你跟你聯絡。不詳男：好。」「甲○○：喂，阿弟阿。乙○○：是。甲○○：軟的3000送到，（電話會監聽不要說硬的
    或軟的要說花蓮的軟軟的麻薯）軟軟的麻薯，電話忘了在打
    給你。乙○○：幾號。」「甲○○：喂，你問他在哪，要軟
    軟的麻薯3000，電話0000000000。乙○○：哪1個，0000000
    000。甲○○：我們去瑞穗資源回收那個，他在花蓮。乙○○：哥，我不知道量要怎麼用，給多少。甲○○：0.5克300
    0。乙○○：0.5克。甲○○：你打給他馬上送。乙○○：好
    。」「甲○○：喂，等一下我已經交代了。不詳男：好。」
    「甲○○：喂。不詳男：阿哥，已經處理好了，謝謝。甲○○：好，你自己要小心。不詳男：好，我知道，回來花蓮多
    聯絡，再見。」等，固有通訊監察譯文1份附卷可按（參見
    偵卷一第216頁至第217頁）。然該通訊譯文中之不詳男子是
    否果係綽號阿草者，尤其，其究竟是何人，是否果然有向被
    告甲○○購買海洛因，是否有施用海洛因，是否真有其人，
    均與犯罪事實的認定有關，而被告對該證人的對質詰問亦係
    憲法上所保障被告之基本人權，則該不詳姓名或綽號阿草者
    既無年籍亦無姓名，檢察官既未提出可供調查的證據，亦未
    聲請傳喚該證人，本院無從查得證人之年籍，致使被告甲○○能就該證人行使詰問權，以確保追訴審判程序之正當性。
    則本案既僅有證人乙○○之單一指證及與自白性質相近之通
    訊監察談話內容，則依刑事訴訟法第156條第1項、第154條
    第1項應認本案罪證尚有不足，此部分應為被告甲○○無罪
    之諭知。
四、原審未查，就此部分判處被告甲○○罪刑，尚屬有誤，被告
    甲○○此部分上訴為有理由，本院自應撤銷改判。
丙、被告甲○○所犯施用第一級及第二級毒品並轉讓第二級毒品
    罪，暨被告丙○○所犯施用第二級毒品罪，業經被告二人於
    本院97年5月30日及97年6月23日準備程序中、97年7 月9日
    審判期日中，分別具狀撤回上訴而告確定在案；另原審判決
    被告二人無罪部分，亦未據檢察官上訴已確定。是上開部分
    均非本院所得審理，附此說明。
據上論斷，應依刑事訴訟法第369條第1項前段、第364條、第299
條第1項前段、第301條第1項，毒品危害防制條例第4條第2項、
第19條第1項，刑法第11條前段、第28條、第47條第1項、第59條
、第51條第5款，判決如主文。
本案經檢察官丁○○到庭執行職務。
中    華    民    國    97    年    7     月    30    日
                  刑事庭審判長法  官   謝志揚
                              法  官   林慶煙
                              法  官   許仕楓
以上正本證明與原本無異
如對本判決不服，應於送達後10日內，向本院提出上訴狀。其未
敘述理由者，並應於提出上訴狀後10日內向本院補提理由狀（須
附繕本）。
                              書記官   李閔華
中    華    民    國    97    年    7     月    30    日
附錄    本判決論罪科刑法條：
毒品危害防制條例第4條
製造、運輸、販賣第一級毒品者，處死刑或無期徒刑；處無期徒
刑者，得併科新臺幣1千萬元以下罰金。
製造、運輸、販賣第二級毒品者，處無期徒刑或7年以上有期徒
刑，得併科新臺幣7百萬元以下罰金。
製造、運輸、販賣第三級毒品者，處5年以上有期徒刑，得併科
新臺幣5百萬元以下罰金。
製造、運輸、販賣第四級毒品者，處3年以上10年以下有期徒刑
，得併科新臺幣3百萬元以下罰金。
製造、運輸、販賣專供製造或施用毒品之器具者，處1年以上7
年以下有期徒刑，得併科新臺幣1百萬元以下罰金。
前五項之未遂犯罰之。


司法院資訊處製作；財團法人民間司法改革基金會備份。
